Inventaris van het archief van F.G. baron van Dedem van de Gelder [levensjaren 1743-1820], (1614) 1781-1818
Nationaal Archief, Den Haag
Collectie 046 Van Dedem van Gelder [Aanwinst 1913]
Dedem van de Gelder, baron van
1614-1818
merendeel 1781-1818
C23194
0.80 meter; 100 inventarisnummers.
Normale, geschreven, getypte en gedrukte documenten, geen bijzondere handschriften.
Nationaal Archief, Den Haag
Frederik Gijsbert van Dedem van de Gelder (1743-1820)
Frederik Gijsbert van Dedem van de Gelder (1743-1820) was van 1785 tot 1808 Nederlandsch ambassadeur bij de Porte, te Konstantinopel. Het archief bevat enerzijds stukken betreffende zijn dienstverband bij de ambassade te Konstantinopel, waaronder toespraken en stukken betreffende het leven daar, briefwisselingen, verklaringen, beschouwingen omtrent de toestand in Perzië, Pruisen, de strijd tussen Denemarken en Tripolis; anderzijds bevat het archief persoonlijke documenten als correspondentie, financiële stukken en aantekeningen over de jaren tot 1799.
Archiefvorming
Geschiedenis van de archiefvormer
Frederik Gijsbert van Dedem werd 17 Februari 1743 op het huis de Gelder onder Wijhe geboren uit het huwelijk van Anthony van Dedem en Isabella Frederica Charlotta van Rechteren.
Bij resolutie van 29 Maart 1784 werd hij tot ambassadeur van de republiek der Vereenigde Nederlanden bij de Porte aangesteld, welk ambt hij 24 Augustus 1785 aanvaardde.
Den 5 September 1793 ging Van Dedem van de Gelder met verlof naar Nederland, na als zaakgelastigden J. P. Panchaud en R. Braggiotti aangesteld te hebben.
Den 28 April 1796 keerde de ambassadeur te Konstantinopel terug, doch zag zich in 1799 verplicht zich te Boekarest te vestigen, daar de betrekkingen tusschen de Bataafsche republiek en de Porte door Engelschen invloed afgebroken werden. Eerst in 1802 werden deze betrekkingen hersteld en vertrok de Nederlandsche ambassadeur uit Boekarest naar Konstantinopel.
Den 12 September 1803 ging Van Dedem van de Gelder met verlof naar Nederland; als chargé d'affaires trad François Testa op. Den 23 Juni 1807 was hij weder op zijn post te Konstantinopel terug, doch vertrok weer en nu voor goed 26 December 1808, na Gaspard Testa tot chargé d'affaires aangesteld te hebben.
Den 2 Januari 1811 benoemde keizer Napoleon den gewezen gezant Van Dedem van de Gelder tot "senateur" en schonk hem 28 Maart 1811 den titel van "comte de 1'empire".
Den 3 Maart 1820 overleed Van Dedem van de Gelder op het huis de Gelder.
Geschiedenis van het archiefbeheer
In September 1913 gaf W. K. baron van Pallandt van het Nyenhuis namens zijne echtgenoote aan het Algemeen Rijksarchief te 's-Gravenhage eene verzameling papieren ten geschenke, welke bij een onderzoek in de archieven van het Nyenhuis en de Gelder voor den dag gekomen waren.
De rechtstitel is (nog) onbekend
Inhoud en structuur van het archief
2.21
Inhoud
Van de door Van Dedem van de Gelder nagelaten papieren betreffen de meeste en belangrijkste zijne handelingen als ambassadeur en behooren tot het archief van de Nederlandsche legatie te Konstantinopel; zij vormen eene aanvulling van de van de Nederlandsche legatie te Konstantinopel afkomstige stukken, welke in het Algemeen Rijksarchief te 's-Gravenhage en wel in het Legatie-archief en in de Aanwinsten verzameling van 1894 (n°. I) berusten. Het kleinste gedeelte der collectie wordt gevormd door de particuliere papieren van Van Dedem van de Gelder.
Ordening van het archief
Deze scheiding in officieele en particuliere bescheiden heeft er toe geleid, achterstaande beschrijving in twee afdeelingen te verdeelen. In de eerste afdeeling worden de papieren, behoorende tot het archief van de Nederlandsche legatie te Konstantinopel, in de tweede afdeeling die, behoorende tot het archief van Van Dedem van de Gelder, beschreven.
Aanwijzingen voor de gebruiker
Openbaarheidsbeperkingen
Volledig openbaar.
Materiële beperkingen
Aanvraaginstructie
Openbare archiefstukken kunnen online worden aangevraagd en gereserveerd. U kunt dit ook via de terminals in de studiezaal van het Nationaal Archief doen. Om te kunnen reserveren dient u de volgende stappen te volgen:
U maakt een profiel aan op www.gahetna.nl, en logt vervolgens in
Via de archiefinventaris (alleen de beschrijvingen met rode nummers) selecteert u het gewenste archiefstuk door op de knop 'Reserveren' te klikken
In het volgende scherm geeft u aan op welke dag u het archiefstuk wilt inzien
Indien u zich bevindt in de studiezaal en een tafelnummer heeft ontvangen kunt u dit nummer vermelden. Als u geen tafelnummer heeft kunt u tafelnummer 777 laten staan
Vervolgens bevestigt u uw reservering door deze te versturen.
Verwant materiaal
Beschikbaarheid van kopieën
Beschrijving van de series en archiefbestanddelen
- Papieren van F. G. van Dedem van de Gelder, behoorende in het archief van de legatie te Konstantinopel.
  - Stukken betreffende de ambassade te Konstantinopel in het algemeen., A.
    - Memorie, bevattende eenige algemeene gegevens, welke een vreemden ambassadeur, bij de Porte geplaatst, van nut kunnen zijn., 1726.; 1; 1 stuk in 1 omslag
    - Memorie betreffende den handel van Holland in de Levant., 1754.; 2; 1 deel
      De titel luidt: "Mémoire pour le commerce d'Hollande en Levant. Composé par J. Chevrier, sécrétaire de S. E. monseigneur 1e Baron de Hochepied, ambassadeur d'Hollande à Constantinople, fait et écrit sur les idées de mondit Seigneur et par son ordre." - Op fol. 1 staat het opschrift: Mémoire pour le commerce d'Hollande en Levant par M. de Hochepied en 1754."
    - Boek der ceremoniën:, 1754.; 3; 1 deel
      Op fol. 1 het opschrift: "Etat circonstanciel et viridique des cérémonies, pratiquées anciennement entre les ministres étrangers à la Porte Othomane et depuis quelques années changées ou abolies, les unes par accord mutuel et d'autres par abus." Met ander schrift is er aan toegevoegd: "à Constantinople le 2e janvier 1754." (Zie Aanwinsten 1894 no. Ir, alwaar concept van bovenstaand opstel.)
      Er op volgt: "Relaas van het gepasseerde in de Publicque Audientie van zijn Exellentie Mijnheer Cornelis Calkoen, Ambassadeur van wegens haar Hoog Mogenden de Heeren Staten-Generaal der Vereenigde Nederlanden bij Zijne Sultannische Majesteit Achmet Ghan, de derde van die naam."
      Daarna volgen eenige nagenoeg onleesbare aanteekeningen betreffende kwesties met ambassadeurs.
    - Alfabetisch register op de resolutiën der Staten-Generaal betreffende de ambassade bij de Porte en de betrekkingen met de Levant., 1614-1764.; 4; 1 deel
      De aanteekeningen zijn van verschillende hand, de letters E tot L in duplo.
      Bovengenoemd register is een afschrift van het register der resolutiën in het Legatie-archief no. 1141.
    - Aanteekeningen betreffende het traktement en de emolumenten van den Nederlandschen ambassadeur te Konstantinopel., (1778).; 5; 2 stuks in 1 omslag
    - Toespraken, door Nederlandsche ambassadeurs bij verschillende gelegenheden gericht tot den Turkschen keizer en de verschillende autoriteiten aan diens hof; hierbij een antwoord van den Groot-Visier op eene toespraak van Van Dedem van de Gelder. (Concepten en afschriften.), 1769-1793.; 6; 31 stuks in 1 omslag
    - Losse aanteekeningen betreffende gebeurtenissen te Konstantinopel, de vreemde ambassaden aldaar, instructies aan koeriers, prijzen van levensmiddelen enz. enz., 1718-1806.; 7; 19 stuks in 1 omslag
  - Journalen., B.
    - Journaal, gehouden van de reis van den ambassadeur Van Haeften naar Konstantinopel., (1778).; 8; 4 stuks in 1 omslag
      Fragment van een deel, waarvan 4 katerns, nml. blz. 25-98, overig zijn.
    - Journalen, gehouden bij de ambassade te Konstantinopel, betreffende de handelingen van den ambassadeur, zijn gezin enz. en de gebeurtenissen te Konstantinopel., 1790 en 1792.; 9; 3 deeltjes in 1 omslag
      Het journaal van 1790 bestaat uit 2 deeltjes, dat van 1792 uit één; beide journalen zijn geschreven door G. Testa en van eene inhoudsopgave voorzien.
      Zie Legatie-archief no. 1141.
    - Fragmenten van journalen, gehouden bij de ambassade te Konstantinopel, betreffende de handelingen van den ambassadeur, zijn gezin enz. en de gebeurtenissen te Konstantinopel., 1801-1808.; 10; 1 pak
      De fragmenten loopen over
      1801 Januari 1-Februari 22, Maart 4-Juli 6, Augustus 1-October 15, October 21-November 12. Concept van G. Testa.
      1802 Januari 27-Februari 1, Februari 7-Juni 24. Concept van G. Testa.
      1806 Januari 1-September 19. Concept van G. Testa.
      1807 Januari 1-April 26, Mei 5-10, Augustus 20-November 21. Concept van G. Testa.
      1808 Januari 1-Januari 28, Maart 1-Maart 4. Concept van G. Testa.
      Zie Aanwinsten 1894 no. Id, waar de fragmenten 1801 December 25-1802 Januari 7, 1804 Maart 1-Maart 19 en 1804 Juli 1-Juli 30 ook door G. Testa geschreven zijn en niet door F. Testa, zooals de andere journalen aldaar.
      Gaspard Testa bewerkte nml. een concept-dagboek, dat door François Testa overgeschreven werd. Na 1807 zijn de fragmenten van concepten en aftschriften bijna steeds van de hand van G. Testa.
      Zie ook Legatie-archief no. 1141.
  - Dossiers van ingekomen en uitgaande brieven., C.
    - Briefwisseling tusschen Van Dedem van de Gelder te Konstantinopel en graaf Van Wassenaar Twikkel te Weenen., 1785-1786.; 11; 6 stuks in 1 omslag
    - Briefwisseling tusschen Van Dedem van de Gelder te Konstantinopel en den keizerlijken internuntius aldaar Rathkeel, in zake het geschil tusschen François Torrant, keizerlijk onderdaan, en de vrouw van den Nederlandschen geprotegeerde Costaché Mavrocordate., 1786.; 12; 4 stuks in 1 omslag
      Op den omslag is door Van Dedem geschreven: "Mémoires en Papieren rakende d'Internuntius".
    - Briefwisseling tusschen Van Dedem van de Gelder te Konstantinopel en den Engelschen ambassadeur aldaar R. Ainslie over de nalatenschap van Samuel Benoit Bornman, hoofd van een Nederlandsch handelshuis te Konstantinopel., 1787.; 13; 10 stuks in 1 omslag
    - Briefwisseling tusschen Van Dedem van de Gelder te Konstantinopel en den Engelschen ambassadeur aldaar R. Ainslie betreffende den Nederlandschen geprotegeerde Angelli Mammara., 1789.; 14; 10 stuks in 1 omslag
      Op den omslag is door Van Dedem geschreven: "Correspondance avec S. E. l'Ambassadeur d'Angleterre, touchant 1'affaire d'un protégé Hollandois Angelli Mammara".
    - Briefwisseling tusschen Van Dedem van de Gelder te Konstantinopel en den ambassadeur van Venetië aldaar betreffende geschillen tusschen Venetianen en Nederlandsche geprotegeerden., 1786-1791.; 15; 28 stuks in 1 omslag
      Op den omslag is door Van Dedem geschreven: "Copies des lettres et mémoires de et à Monsieur l'Ambassadeur de Venisë.
    - Briefwisseling tusschen Van Dedem van de Gelder te Konstantinopel en den Franschen ambassadeur aldaar De Choiseul-Gouffier betreffende geschillen tusschen Nederlandsche en Fransche geprotegeerden., 1787-1791.; 16; 17 stuks in 1 omslag
      Op den omslag is door Van Dedem geschreven: "Een sententie en mémoires over saaken, raakende Hollandsche en Fransche geprotegeerden".
    - Briefwisseling tusschen Van Dedem van de Gelder te Konstantinopel en den Zweedschen gezant aldaar betreffende een geschil tusschen Nederlandsche en Zweedsche geprotegeerden en klachten tegen den consul van Zweden te Algiers., 1789-1793.; 17; 5 stuks in 1 omslag
    - Briefwisseling tusschen Van Dedem van de Gelder te Konstantinopel en den Franschen chargé d'affaires aldaar Ruffin, betreffende het onder Nederlandsche bescherming nemen van de Fransche onderdanen., 1798.; 18; 4 stuks in omslag
      Deze briefwisseling omvat slechts 2 brieven, welke Ruffin in 1808 aan Van Dedem terugzond met een begeleidend schrijven, inliggend een minuut van den brief van dankbetuiging van Van Dedem hiervoor. Het geheel is gesloten in een couvert, waarop aan de eene zijde het adres van Ruffin, aan de andere zijde dat van Van Dedem geschreven is. Van Dedem schreef op dit couvert: "Papieren van den heer Ruffin terug ontfangen".
    - Briefwisseling tusschen Van Dedem van de Gelder te Konstantinopel en den Franschen ambassadeur aldaar generaal Brune over het te Smirna aanhouden van laken, uit Marseille naar Smirna gevoerd., 1803.; 19; 4 stuks in 1 omslag
    - Briefwisseling tusschen Van Dedem van de Gelder te Konstantinopel en de Porte, de Russische en de Fransche ambassade betreffende de pogingen van de Nederlandsche ambassade te Konstantinopel om voor de Nederlanders de vrije vaart in de Zwarte zee te verwerven., 1787 en 1802-1808.; 20; 24 stuks in 1 omslag
      Zie aanwinsten 1894 no. I kk, waar nog eenige niet in bovengenoemde verzameling opgenomen brieven in origineel of afschrift aanwezig zijn.
  - Ingekomen brieven en stukken., D.
    - Open brief van den Nederlandschen gezant te Konstantinopel Cornelis Calkoen, waarin hij verzoekt Francesco Amerali en gezellin ongehinderd naar hun land te laten terugkeeren, welke brief aan den Nederlandschen legatie-secretaris van Asten toegezonden is., (Tusschen 1755 en 1763).; 21; 1 stuk in 1 omslag
      Ongedateerd en ongeteekend; op de rugzijde is geschreven: "A Monsieur van Asten, sécrétaire au Palais d'Hollande à Tarapia".
      Cornelis Calkoen was van 1727 tot 1744 ambassadeur bij de Porte; Matthias van Asten was van 1755 tot 1763 2de secretaris bij de Nederlandsche legatie te Konstantinopel.
    - Open brief van Van Dedem van de Gelder, waarin hij allen autoriteiten in het Turksche rijk verzoekt Gaspard Testa ongehinderd te laten gaan naar de kasteelen der Dardanellen en vandaar te laten terugkeeren., 1790.; 22; 1 stuk in 1 omslag
      Oorspr. met zegel.
    - Advies van eenige kanseliers en vice-kanseliers van de legaties te Konstantinopel in zake eenige rechtskwesties betreffende geprotegeerden, over welke kwesties hunne meening (door de Nederlandsche kanselarij) gevraagd was., 1797.; 23; 3 stuks in 1 omslag
      Een oorspronkelijk stuk en 2 afschriften. Zie Aanwinsten 1894 no. Iaa.
    - Lijsten van douanerechten voor in- en uitvoer in de Levant., 1792.; 24; 4 stuks in 1 omslag
    - Staten van in- en uitvoer op Cyprus, Zante, Cefalonia, Itaca Santa Maura, Corfu, in Morea en te Salonica., 1803-1804.; 25; 11 stuks in 1 omslag
      6 oorspronkelijke staten van in- en uitvoer, 1 lijst met opmerkingen en 4 begeleidende brieven in afschrift in een omslag, waarop Van Dedem geschreven heeft: "Seer belangrijke inligtingen en berigten betrekkelijk de Hollandsche commercie op differente schaalen in de Levant".
      Zie Aanwinsten 1894 no. Ioo, waar eenige afschriften van bovengenoemde staten te vinden zijn.
    - Extracten uit de registers van de resolutiën van de Staten-Generaal der Vereenigde Nederlanden betreffende de Nederlandsche ambassade te Konstantinopel en de betrekkingen der Nederlanden tot de Levant., 1741 en 1763-1764.; 26; 4 stuks in 1 omslag
    - Extract uit het register der resolutiën van de Staten-Generaal betreffende de vergoeding aan den gezant Van Dedem van de Gelder voor uitgedeelde geschenken., 1785.; 27; 2 stuks in 1 omslag
    - Brieven van den griffier Fagel aan Van Dedem van de Gelder te Konstantinopel., 1791-1793.; 28; 17 stuks in 1 omslag
      De meeste brieven zijn van een duplicaat voorzien; in 10 brieven liggen de bijbehoorende omslagen.
    - Brieven van Blaauw, gevolmachtigd minister bij de Italiaansche hoven, aan Van Dedem van de Gelder te Konstantinopel., 1796-1797.; 29; 5 stuks in 1 omslag
      Inliggend 2 briefomslagen, waarvan een voorzien is van kladaanteekeningen van Van Dedem.
    - Brieven van Jan Pieter Panchaud, thesaurier te Konstantinopel van het College van Directeuren van den Levantschen handel, aan Van Dedem van de Gelder te Boekarest., 1800-1802.; 30; 8 stuks in 1 omslag
      7 brieven en als bijlage de rekening en verantwoording van Panchaud van 1801 Augustus 26.
      Zie Aanwinsten 1894 no. Ill, waar een tweede exemplaar van deze rekening en verantwoording te vinden is.
    - Brieven van W. Buys, buitengewoon gezant en gevolmachtigd minister te St.-Petersburg, aan Van Dedem van de Gelder te Boekarest, later te Konstantinopel., 1801-1802.; 31; 4 stuks in 1 omslag
    - Brieven van Theodoor van Marselis, secretaris van de Directie van den Levantschen handel, aan Van Dedem van de Gelder., 1794-1803.; 32; 69 stuks in 1 omslag
      67 brieven tot Van Dedem, eerst in Holland, daarna te Konstantinopel en te Boekarest gericht; verder 2 bijlagen. De brieven zijn door Van Dedem vereenigd in 2 omslagen, waarop hij schreef: "Brieven van de Secretaris Van Marselis" en "Brieven van de Secretaris Theodorus van Marselis van 1802 en 1803".
      Zie Aanwinsten 1894 no. If, waar de brieven van den secretaris Van Marselis aan Van Dedem van 1787 tot 1793 te vinden zijn.
    - Brieven van D. van Hogendorp te Weenen aan Van Dedem van de Gelder te Konstantinopel., 1808.; 33; 11 stuks in 1 omslag
    - Brieven en verzoekschriften van J. P. Chiron, R. Cardamici, Mavrocordata Manusso et Co., Arlaud Bartendorff et Co., Isak Azziotti, Demitrio Tronimo, Nicolo Bratis fils et Co., Massé Nicolaasz, Manasse Sacajan, Ahrens, Dhimitri Capidgi, Giov. Tetradi Coriatti, Mesulam Bassan, Aaron Megerdits di Atam, Joseph Tassini, G. J. Nugium en van een onbekende aan Van Dedem van de Gelder te Konstantinopel betreffende kwesties van of met Nederlandsche geprotegeerden., 1787-1798.; 34; 29 stuks in 1 omslag
    - Brieven van diverse personen aan Van Dedem van de Gelder te Konstantinopel., 1788-1807.; 35; 32 stuks in 1 omslag
  - Minuten en afschriften van uitgaande brieven en stukken., E.
    - Aanstelling van Jan Herman Alberts tot consul in Egypte., (1733).; 36; 1 stuk in 1 omslag
      Concept, waarvoor gebruikt is een afschrift van de aanstelling van den baron de Hochepied tot Consul te Smirna, 1724 Mei 1; ter zijde zijn de noodige wijzigingen aangebracht.
    - Patent van Van Dedem van de Gelder voor Yacoub d'Aretin, "drogman honoraire Nederlandois", wonende op Cyprus, waarbij deze als geprotegeerde der Bataafsche Republiek aangenomen wordt. (Afschrift.), 1797.; 37; 2 stuks in 1 omslag
      Inliggend de vertaling van de benoeming door de Porte van genoemden Yacoub tot drogman. 1797.
      Zie Aanwinsten 1894 no. It, waar het origineel van hot patent en een tweede afschrift te vinden zijn.
    - Patent van Van Dedem van de Gelder voor Gaspard Testa, waarbij deze tot kanselier bij de ambassade der Bataafsche Republiek te Konstantinopel aangesteld wordt., 1798.; 38; 2 stuks in 1 omslag
      Een extract uit de registers van de Nederlandsche kanselarij te Konstantinopel en een concept van Van Dedem.
    - Instructie voor J. P. Panchaud en R. Braggiotti ter waarneming van de ambassade te Konstantinopel tijdens de afwezigheid van den ambassadeur Van Dedem van de Gelder., 1793.; 39; 2 stuks in 1 omslag
      Een afschrift en een concept van Van Dedem.
    - Gerechtelijke verklaring, door de vrouw van Counraad Usinger afgelegd, dat zij van alle aanspraken tegen den ambassadeur Van Dedem van de Gelder afziet, wat aangaat de schriftelijke belofte, door van Dedem van de Gelder gegeven, dat hij haar voor zijne rekening naar Holland zal terug zenden., 1793.; 40; 1 stuk in 1 omslag
      Concept met eenige verbeteringen van de hand van Van Dedem.
    - Uitspraak van den ambassadeur Van Dedem van de Gelder in het geschil tusschen François Braggiotti en Lucie Braggiotti, broeder en zuster van wijlen Rudolf Braggiotti, eersten drogman der Hollandsche ambassade, aan de eene zijde en Marie Dané, diens weduwe, aan de andere zijde over de erfenis van genoemden Rudolf Braggiotti. (Afschrift.), (1797).; 41; 3 stuks in 1 omslag
      Aan dit afschrift zijn de vertaling van de getuigenis van Pater Egidius en een lijstje van de overgelegde stukken toegevoegd.
    - Brieven van Van Dedem van de Gelder aan Van den Spiegel, raadpensionaris van Holland., 1788-1790.; 42; 23 stuks in 1 omslag
    - Brief van Van Dedem van de Gelder aan de Commissie voor de buitenlandsche zaken bij de Nationale Vergadering., 1795.; 43; 1 stuk in 1 omslag
      Zie Legatie-archief no. 1132.
    - Brieven van de Nederlandsche ambassade te Konstantinopel aan de Porte., 1786-1796.; 44; 17 stuks in 1 omslag
    - "Secreete brieven aan de Commissie van Buytenlandsche zaaken van 1796"., 45; 8 stuks in 1 omslag
    - "Secreete brieven van 1797 aan de commissie van Buytenlandsche zaaken"., 46; 12 stuks in 1 omslag
    - Officieele brieven van Van Dedem van de Gelder aan Van Leyden, secretaris van de Commissie voor de buitenlandsche zaken bij de Nationale Vergadering., 1797.; 47; 18 stuks in 1 omslag
    - Brieven van Van Dedem van de Gelder aan diverse personen., 1785-1803.; 48; 24 stuks in 1 omslag
  - Varia., F.
    - Volmacht, door de Primaten van het eiland Paros verleend aan hun afgevaardigde Antonaki Calavre ter onderhandeling met den Kapitein-Pacha., 1792.; 49; 1 stuk in omslag
      Vertaling uit het Grieksch.
    - Vrijgeleide, door den Franschen gezant te Konstantinopel De Choiseul Gouffier verleend aan kapitein Bolot voor zijn reis naar verschillende plaatsen aan de Zwarte Zee; hierbij de instructie voor dezen kapitein en twee op deze zaak betrekking hebbende brieven. (Afschriften.), 1789-1790.; 50; 2 stuks in 1 omslag
    - Vrijgeleide, op verzoek van Van Dedem van de Gelder door de Porte aan Toretta Gavabello verleend. (Vertaling.), 1793.; 51; 1 stuk in omslag
    - Verklaring van een onbekende, dat zeker bontwerk aan Scarlato Mavrocordato toebehoort. (Afschrift.), (c. 1790).; 52; 1 stuk in omslag
    - Verklaring, voor J. de Hochepied, vice-consul voor Denemarken te Smirna, eenige Deensche kapiteins en den Hollandschen koopman Jacob van Lennep door den Franschen kapitein Joseph Lantier afgelegd betreffende den oorlog tusschen Denemarken en Tripolis. (Afschrift.), 1797.; 53; 1 stuk in omslag
    - Verklaring, in de keizerlijke kanselarij te Konstantinopel afgelegd door kapitein Seculovich, komende van Alexandrië, over de bewegingen der Engelsche vloot., 1798.; 54; 1 stuk in omslag
      Vertaling uit het Italiaansch.
    - Verslag van de audientie van den consul der Bataafsche republiek te Aleppo bij de Groot-Vizier. (Afschrift.), 1802; 55; 1 stuk in omslag
    - Beschouwingen omtrent den toestand van Perzië., (1795).; 56; 1 stuk in omslag
      Het opschrift luidt: "Sur l'état présent de la Persë.
    - Beschouwingen omtrent den toestand van Pruisen., (c. 1806).; 57; 1 stuk in omslag
      Het opschrift luidt: "Mémoire sur la Prussë.
    - Dossier van brieven en stukken betreffende het rooven door een Russisch schip van een schip van kapitein Demetrio Zacca, in welk schip de Nederlandsche geprotegeerde Carlo Naso graan geladen had. (Afschriften)., 1790.; 58; 5 stuks in 1 omslag
    - Brieven en berichten uit Bagdad., 1787.; 59; 4 stuks in 1 omslag
      Afzender en geadresseerde zijn onbekend.
    - Brieven van Vaslin, Nederlandsch consul te Alexandrië, aan den heer Butet te Konstantinopel. (Afschriften.), 1796.; 60; 4 stuks in omslag
    - Brief van den Deenschen consul te Tripolis aan Baron Hübsch, chargé d'affaires van Denemarken bij de Porte over den strijd tusschen Denemarken en Tripolis, (Afschrift.), 1797.; 61; 1 stuk in 1 omslag
    - Uittreksel uit een brief, door de executeurs-testamentair van wijlen D. Fremeaux te Smirna aan Constance Fremeaux te 's-Gravenhage geschreven., 1797.; 62; 1 stuk in 1 omslag
      Zie Aanwinsten 1893 no. 2x.
    - Brieven en berichten uit Smirna, Alexandrië en St. Jean d'Acre. (Afschriften)., 1797.; 63; 4 stuks in 1 omslag
      Afzenders en geadresseerden zijn onbekend.
    - Brief van een onbekende, gericht tot de Directie van den Levantschen handel, waarbij gevoegd zijn eenige aan- en op merkingen over dezen brief, (Afschriften.), (c 1797).; 64; 2 stuks in 1 omslag